【裁判字號】    97,上易,2427
【裁判日期】    971105
【裁判案由】    竊盜等
【裁判全文】
臺灣高等法院刑事判決                97年度上易字第2427號
上  訴  人  臺灣新竹地方法院檢察署檢察官
被      告  甲○○
            乙○○
                    （現另案於臺灣臺中監獄苗栗分監）
            丁○○
                    （現另案於臺灣臺北戒治所）
            戊○○
上列上訴人因被告等竊盜等案件，不服臺灣新竹地方法院97年度
易字第393號，中華民國97年7月28日第一審判決（起訴案號：臺
灣新竹地方法院檢察署96年度偵字第822號），提起上訴，本院
判決如下：
    主  文
原判決關於甲○○、彭宏成、戊○○部分均撒銷。
甲○○犯竊盜罪，累犯，處有期徒刑壹年陸月，減為有期徒刑玖
月；又共同犯竊盜罪，累犯，處有期徒刑壹年陸月，減為有期徒
刑玖月；應執行有期徒刑壹年伍月。
乙○○收受贓物，累犯，處有期徒刑陸月，如易科罰金，以新台
幣壹仟元折算壹日；減為有期徒刑參月，如易科罰金，以新台幣
壹仟元折算壹日。
戊○○共同犯竊盜罪，處有期徒刑捌月；減為有期徒刑肆月，如
易科罰金，以新台幣壹仟元折算壹日。
其他上訴駁回。
    事  實
一、甲○○基於為自己不法所有之意圖，於95年9月27日23時許
    ，在新竹縣竹東鎮○○里○○街前（署立竹東醫院側門）（
    起訴書誤載為竹東鎮○○路某建築工地前，應逕予更正），
    以不詳方法竊取保興工程公司所有而由負責人丙○○管理之
    車牌號碼R3-6181號自用小貨車，及置於該小貨車上之工具
    箱、電動工具、鋁梯2支、空調用品等物品，得手後於同日
    23時許駕駛上開小貨車前往新竹縣竹東鎮○○街49巷29號拜
    訪友人乙○○，並將其所竊得置於上開車輛內之鋁梯2支、
    風管、工具箱送交予乙○○（起訴書漏載風管、工具箱，應
    逕本院更正補充），用以抵充之前積欠乙○○之債款。
二、乙○○明知甲○○所交付之鋁梯2 支、風管、工具箱等物，
    係來路不明之贓物，竟因貪圖小利，即基於收受贓物之犯意
    ，而收受之，嗣於隔日即同年月28日14時30分許，恰友人丁○○來訪，乙○○因自己身上並無國民身分證件，便委託不
    知情之友人丁○○為其變賣，丁○○基於友誼應允之，乙○○即騎乘機車搭載丁○○，持上開鋁梯2 支前往不知情之林
    志勳所經營位於新竹縣竹東鎮○○○路24號旁之坤昱舊貨行
    資源回收站販售，而由不知情之員工詹土金（另經檢察官為
    不起訴處分）以新臺幣570 元價格收購之。
三、甲○○與友人戊○○另於95年9 月28日13時30分許，由戊○○騎乘未懸掛車牌之黑色機車搭載甲○○，行經新竹縣竹東
    鎮○○路11巷前，甲○○提議下車竊取由新竹縣竹東鎮鎮公
    所所有設置於巷內之水溝蓋，戊○○起初表示勸阻之意，然
    甲○○仍堅持下手竊取，其等即共同基於意圖為自己不法所
    有之犯意聯絡，由戊○○坐在上開機車上把風，甲○○下車
    進入巷內徒手竊取該巷內之水溝蓋2 塊，於得手入己實力支
    配後，甫欲搬上戊○○機車前腳踏板處置放時，為當地居民
    范丁鳳當場發現，戊○○隨即按喇叭示警，並搭載甲○○離
    開現場，嗣經范丁鳳報警後循線查獲上情。
四、丙○○於95年9 月28日上午發現上開自小貨車失竊後，隨即
    前往警局報案，嗣甲○○於95年9 月28日15時15分許駕駛上
    開竊得之小貨車途經新竹縣竹東鎮○○街○路段時，不慎撞
    擊己○○所停放位於路旁之車牌號碼4489-FV 號自用小客車
    後翻覆，因害怕遭警查獲竊車犯行，隨即負傷逃離現場，嗣
    經警前往現場處理後，發現上開自小貨車即係丙○○報案失
    竊之車輛，乃於同日16時30分許通知丙○○前往警局領回，
    丙○○發現原本放置車上之鋁梯2 支、工具箱、風管失竊，
    乃前往附近回收場查尋，終於坤昱舊貨行資源回收站查得上
    開鋁梯2 支，經於隔日即29日下午15時許前往報警後，經警
    依序約談詹土金、丁○○、戊○○、甲○○、乙○○後，因
    而查獲上情。
五、案經新竹縣警察局竹東分局報告臺灣新竹地方法院檢察署檢
    察官偵查起訴。
    理  由
壹、證據能力部分：
    按「被告以外之人於審判外之陳述，雖不符前四條之規定，
    而經當事人於審判程序同意作為證據，法院審酌該言詞陳述
    或書面陳述作成時之情況，認為適當者，亦得為證據。」、
    「當事人、代理人或辯護人於法院調查證據時，知有第一百
    五十九條第一項不得為證據之情形，而未於言詞辯論終結前
    聲明異議者，視為有前項之同意。」，刑事訴訟法第159 條
    之5 定有明文。經查：本院以下所引用被告等4 人以外之人
    於審判外之言詞或書面陳述，雖均屬傳聞證據，然因檢察官
    、被告等4 人對該證據之證據能力均未表示異議，本院審酌
    上開證據作成時之情況，亦認為無不當之處，依上開規定乃
    有證據能力，合先敘明。
貳、有罪部分（被告甲○○、乙○○、戊○○等3 人部分）：
一、被告乙○○於本院審理中對於上開犯罪事實二之鋁梯雖坦承
    收受，惟否認知係贓物，惟查前揭明知為贓物而收受之犯行
    ，業據其於原審準備程序、審判程序中坦承不諱，核與共同
    被告丁○○供稱：乙○○說自己沒有身份證件，請伊幫忙變
    賣系爭鋁梯2支，後來乙○○騎機車載伊去坤昱舊貨行資源
    回收站變賣等語，證人詹土金證稱：係乙○○、丁○○2人
    將上開鋁梯2支拿來回收廠變賣等語（偵查卷頁26、82）相
    符，且有贓物認領保管單、丁○○親簽之變賣切結書（偵查
    卷頁61、48）在卷可稽，被告乙○○上開自白乃與事實相符
    ，堪信為真實，其收受贓物犯行事證明確，堪予認定，至於
    本院審理中辯稱不知是贓物，顯係卸責之詞，不足採信。
二、被告甲○○、戊○○於上開犯罪事實三之犯行，業據甲○○
    於本院審理中及其等2人於原審審判程序中坦承不諱（原審
    審理卷頁82、82背面、83），除彼此供述相符外，另其等2
    人犯案過程，亦據證人范丁鳳於警詢及原審審理中證述明確
    （偵查卷頁42、審理卷頁62背面），則其等2人之自白亦與
    事實相符，堪信為真實，其等2人上開竊盜水溝蓋之犯行，
    亦堪認定。
三、訊據被告甲○○就上開犯罪事實一之犯行坦承不諱，惟於原
    審審理中矢口否認，並辯稱：9月28日下午伊前往被告乙○○家中，系爭車輛就停在乙○○家前面，伊於乙○○家中有
    吃乙○○自醫院領回的憂鬱症藥FM2，意識模糊，不知道係
    乙○○或丁○○叫伊去開系爭R3-618號貨車，過程均不記得
    了，伊於警詢自白，係因作筆錄時乙○○揚言打伊，伊才承
    認等語，經查：
  (一)上開犯罪事實一，業據被告甲○○於警詢中自白稱：「系爭
    自小貨車是我偷取的，我是約9月27日晚上11時許在竹東鎮
    ○○路一個建築工地前竊取的，車上的物品鋁梯、風管、工
    具箱這些東西我放置在乙○○的家裡。」等語明確（偵查卷
    頁11），而系爭車輛確實係於95年9月27日晚上失竊，核與
    證人即原車主丙○○於警詢證述：「伊於95年9月27日晚上
    將上開貨車停放在新竹縣竹東鎮○○里○○街（署立竹東醫
    院側門），於95年9月28日上午7時40分即發現遭竊」等語大
    致相符（偵查卷頁31）；又被告甲○○竊取系爭貨車後曾於
    當日晚上開至乙○○家中乙節，亦核與證人即共同被告乙○○迭於警詢、偵查及原審審理中供承或證述略以：「95年9
    月27日晚上11點被告甲○○駕駛上開自小貨車到伊家中找伊
    ，那部貨車係藍色的，伊看見貨車上有以前老闆丙○○工程
    行的名字，汽車鑰匙孔有被破壞的痕跡，且依甲○○的經濟
    能力不可能買車，所以伊知道該車應該係贓車，甲○○從車
    上卸下鋁梯、風管、工具箱給伊。」等語相符；復觀以：甲○○於95年9月28日15時15分許駕駛系爭小貨車途經新竹縣
    竹東鎮○○街○路段時，不慎撞擊路邊車輛翻覆後，隨即負
    傷逃離現場乙節，此為被告甲○○所不爭執，且有現場照片
    、贓物認領保管單1紙在卷可稽（偵查卷頁49、75至78），
    因一般人駕駛有正當使用權源之車輛肇事受傷，倘棄車逃逸
    ，警察亦有可能依照車籍資料循線查獲車主或使用人，故吾
    人通常會立刻報警或向路人求救，縱欲逃逸亦會駕車一同離
    去，方能逃避追緝，而本案依現場照片及被告甲○○所自承
    之內容，可知甲○○所受傷勢非輕，其不思向路人求救或等
    待警察到場處理，竟隨即棄車逃逸，顯見係害怕警察到場處
    理後發現其竊取車輛犯行才是。
  (二)又被告甲○○初於警詢中辯稱：「伊於95年9 月28日下午15
    時許在竹東鎮○○街與東昇街口（按：彭成富家附近）開系
    爭貨車，是乙○○叫伊開的，說叫伊開回和江街停車場放，
    我不清楚是失竊車輛，乙○○叫我開回去放，只說是他叔叔
    的」等語（偵查卷頁10），除迭據被告乙○○否認外，且被
    告甲○○於原審審理中經檢察官訊問後，復改口稱：「系爭
    貨車係9月28日早上乙○○在他家外面交給我，他說是他叔
    叔的車…他叫我開去他家附近路口停…因為他停在別人停車
    地方擋到人」等語（原審審理卷頁80背面），經檢察官質疑
    追問後復改稱：「（既然原本停的位置只是擋到別人，為何
    要開這麼遠？）他說要開去給他叔叔。（你剛剛說要開去停
    ，現在又說要開去給他叔叔，請說出他叔叔基本資料？）我
    不知道他叔叔基本資料，開去和江街那邊，但幾號我不知道
    …我現在承認其實我知道那部車是贓車…（你開始說只是擋
    到鄰居的車要去移車，現在又說要交給他叔叔？）反正我就
    是開去別的地方停。」等語，顯見被告此部分所辯前後不一
    ，經檢察官當庭追問後已語無倫次，悖於常理，顯見係臨訟
    辯詞，委無足採。
  (三)被告甲○○於原審準備程序復辯稱：伊於警詢中之自白係因
    受乙○○恐嚇等語，然查：被害人丙○○自行於坤昱舊貨行
    資源回收站查得失竊之鋁梯2支，經報警後，警察方依序約
    談詹土金、丁○○、戊○○、甲○○、乙○○等人並製作筆
    錄，其等均遭分開於警察局辦公室之各角，並無銬在一起或
    有機會交談等情，迭據證人乙○○、丁○○證述在卷（原審
    審理卷頁76背面、77、79），證人所述經與各該調查筆錄所
    載之詢問時間，二者恰恰相符，顯見證人所述屬實，被告甲○○上開所辯並不可採；再者，被告復抗辯：伊在乙○○家
    中，當著乙○○、丁○○的面吃乙○○從醫院拿回來的憂鬱
    症藥FM2，意識不清，所以不知道後來為何會開系爭貨車等
    語，惟亦均為乙○○、丁○○當庭否認，且經原審就被告乙○○就診取藥之情形，函詢被告乙○○所陳報就診之行政院
    國軍退除役官兵輔導委員會竹東榮民醫院，亦經函覆：「乙○○最後一次就診日期為96年3月8日，由本院精神科黃智佳
    醫師給予2週共14顆FM2、14顆國產stilnox…，診斷為焦慮
    及失眠。」、「就門診病歷所記，患者在本院就診無憂鬱症
    之診斷，服用FM2及國產stilnox就一般人而言可幫助入眠，
    但是仍有三成左右患者服用後無法入眠，而出現類似夢遊之
    瞻妄現象（也可說是意識不清），然就事實而言，由於個案
    於96年3 月8日領取2週藥物，犯罪時間若非這2週內應該無
    因果關係…」等語明確，有該院97年7月15日竹醫醫字第970
    003486號函檢附病歷摘要在卷可稽（原審審理卷頁71），因
    被告乙○○領取抗焦慮及失眠藥物FM2係在96年3月8日，遠
    遠係在本案案發時間之後，則被告甲○○焉有可能於本案案
    發時服用乙○○之FM2；復參以：被告戊○○與甲○○於同
    日下午13時30分許另犯上開犯罪事實四之犯行時，甲○○之
    意識狀態尚佳，嗣甲○○於9月28日15時15分許駕駛上開小
    貨車翻車後，尚知負傷逃逸，且經聯絡友人丁○○載送回家
    過程中，並無意識不清之情狀，亦均據證人戊○○、丁○○
    到庭證述明確（原審審理卷頁43背面、頁78背面），顯見被
    告甲○○辯稱因服用FM2，不知為何會駕駛系爭自小貨車等
    語，均與事實不符，而不可採。
  (四)綜上，倘被告甲○○果無竊取系爭小貨車，其就案發當時之
    行蹤、為何駕駛該車等情，應能提出前後一致之合理辯詞，
    然其上開所辯卻前後不一，且與事實不符，顯係臨訟心虛卸
    責之詞，本院衡量被告甲○○自承其於警詢中之自白並未遭
    到警察以不正當方法取供（原審審理卷頁80背面），且係出
    於自由意志所為，並與其他間接事證相符，嗣於本院審理復
    又坦承有犯該項罪行，是其警訊自白應為可信，故認被告甲○○所涉犯罪事實一之竊取貨車犯行，亦堪認定，應依法論
    科；至於被告甲○○於警詢自白竊車之地點，與被害人丙○○證述遭竊之地點雖有不同，然實務上常見被告雖自白犯罪
    ，然因心中仍存僥倖逃脫心態，或害怕接受法律制裁，而就
    許多犯罪細節避重就輕，不敢全部吐實，此觀諸被告甲○○
    嗣後歷次翻供之詞，亦可見其如此心態，是本院認此點並不
    影響其警詢自白之憑信性，僅就竊車地點應認以被害人丙○○陳述其貨車失竊處較為可信，並依此認定之，併此敘明。
四、核被告甲○○於上開犯罪事實一中，係觸犯刑法第320條第1
    項普通竊盜罪；被告乙○○於上開犯罪事實二係觸犯刑法第
    349條第1項收受贓物罪；被告甲○○、戊○○於上開犯罪三
    中，均係觸犯刑法第320條第1項普通竊盜罪；被告甲○○與
    戊○○等2人就犯罪事實三之犯行，有犯意聯絡及行為分擔
    ，應論以共同正犯；被告甲○○就犯罪事實一、三2件竊盜
    犯行，所犯構成要件雖然相同，然均係於95年7月1日刑法第
    56條連續犯廢止後所為，且時間差距1天，顯係基於各別犯
    意所為，而應分論併罰；被告甲○○、乙○○因事實欄所載
    之前科而受有期徒刑之宣告，並分別於93年6月17日、94 年
    6月7日執行完畢，有本院其等2人之前案紀錄表在卷可稽，
    被告甲○○於上開徒刑執行完畢後5年後再故意犯犯罪事實
    一、三2件竊盜罪，被告乙○○則再故意犯犯罪事實二之收
    受贓物罪，均為累犯，均應加重其刑。
五、原審法院據以論科，固非無見，惟查被告甲○○前有贓物、
    偽造文書、竊盜、施用毒品等前科，於民國91年、92年間因
    贓物、偽造文書案件，分別經原審以91年度易字第61號、92
    年度訴字第267號判決判處拘役30日、有期徒刑4月確定，經
    合併執行後，於93年6月17日縮刑期滿執行完畢；又於95年4
    月25日攜帶兇器竊盜，經本院判處有期徒刑8月；被告乙○○亦有多次竊盜、施用毒品前科，前於93年間因竊盜案件，
    經國防部高等軍事法院以93年度法仁判字第104號判決判處
    有期徒刑1年確定，於94年6月7日執行完畢，又於95年8月28
    日因竊盜罪（後經判處有期徒刑7月）；被告戊○○亦曾於
    民國90年間犯竊盜罪，經判處有期徒刑6月，緩刑2年，緩刑
    期內付保護管束，又於95年8月5日犯竊盜罪，於95年9月5日
    經判處有期徒刑8月，有本院被告前案紀錄表在卷可稽，從
    而公訴人據此認被告等均一再犯竊盜罪，不知悔改，因認原
    審量刑顯屬過輕，指摘原判決不當提起上訴，為有理由，原
    判決就關於被告甲○○、乙○○、戊○○部分均應予撤銷；
    爰審酌被告甲○○、乙○○、戊○○正值青壯，不知以己力
    賺取財物，竟一再任意竊取他人財物或收受贓物，顯無法紀
    觀念，並造成被害人財物失竊之損失及痛苦，或追索被竊物
    品之困難，本案被告甲○○此次除竊取他人供謀生之小貨車
    ，另又與乙○○共同竊取道路水溝蓋，嚴重影響大眾交通及
    行人之安全，另審酌被告乙○○、戊○○就其等犯行均坦承
    犯罪，態度較為良好，被告甲○○就犯罪事實一則於原審審
    理中仍多方狡辯，毫無認罪悔改之意，就犯罪事實三亦因共
    犯乙○○認罪後方才願意認罪，此有原審歷次筆錄在卷可參
    ，惡性較大，及其等之教育程度、被害人失竊物品及贓物之
    價值等一切情狀，分別量處如主文所示之刑，並就其等得易
    科罰金部分諭知易科罰金之折算標準。又被告乙○○、戊○○2人之犯罪時間均在96年4月24日以前，且宣告刑均未逾有
    期徒刑1年6月，均合於中華民國九十六年罪犯減刑條例規定
    之減刑條件，爰分別依同條例第2條第1項第3款規定減其刑
    期二分之一如主文所示，並均定其易科罰金之折算標準，再
    就被告甲○○所犯上開2罪定其應執行刑。
六、被告戊○○經合法傳喚無正當理由不到庭，爰不待其陳述逕
    行判決。
參、無罪部分（被告丁○○部分）：
一、公訴意旨另以：被告乙○○於上開時地收受鋁梯2 支後，於
    隔日即同年月28日14時30分許，駕駛機車搭載同樣具有收受
    贓物犯意之丁○○，共同持上開鋁梯前往不知情之林志勳所
    經營位於竹東鎮○○○路24號旁之坤昱舊貨行資源回收站販
    售，而由不知情之詹土金以570 元價格收購之，因認被告丁○○亦涉犯刑法第349 條第1 項收受贓物罪等語。
二、按犯罪事實應依證據認定之，無證據不得認定犯罪事實；不
    能證明被告犯罪者，應諭知無罪之判決，刑事訴訟法第154
    條第2 項、第301 條第1 項分別定有明文；又刑事訴訟法第
    161 條已於91年2 月8 日修正公布，其第1 項規定：檢察官
    就被告犯罪事實應負舉證責任，並指出證明之方法，因此檢
    察官對於起訴之犯罪事實，應負提出證據及說服之實質舉證
    責任，倘所提出之證據不足為被告有罪之積極證明，或其指
    出證明之方法，無從說服法院以形成被告有罪之心證，基於
    無罪推定之原則，自應為被告無罪判決之諭知（最高法院92
    年度臺上字第128 號判例可資參照）。
三、次按「共犯之自白，不得作為有罪判決之唯一證據，仍應調
    查其他必要之證據，以察其是否與事實相符」，刑法第156
    條第2 項定有明文；又刑法上之收受贓物罪，除行為人客觀
    上須有收受贓物之行為外，並以主觀上明知其所收受者為贓
    物為要件，倘行為人主觀上並不知所收受者為贓物，即無主
    觀犯意可言，自無法成立該罪。
四、本件檢察官認被告丁○○涉嫌刑法第349 條第1 項收受贓物
    罪嫌，無非僅以被告丁○○、共同被告乙○○均坦承共同持
    上開鋁梯2 支前往坤昱舊貨行資源回收站變賣等事實，及共
    同被告乙○○於原審準備程序陳述：被告丁○○應該知道該
    鋁梯係贓物等語為其論據（原審審理卷頁43），訊據被告丁○○則堅詞否認犯罪，辯稱：被告乙○○告訴伊鋁梯係從家
    裡清出來的，因乙○○沒有國民身份證，才要求伊出面代為
    變賣，伊不知道系爭鋁梯係贓物等語，經查：
  (一)本案起訴檢察官及蒞庭公訴人均堅認被告丁○○所為係觸犯
    刑法第349條第1項收受贓物罪，經原審當庭闡明後，亦未變
    更起訴罪名為刑法第349條第2項牙保贓物罪（參見起訴書、
    原審審理卷頁74背面），因刑法第349條第1項收受贓物罪之
    法定刑度為：「3年以下有期徒刑、拘役或500元以下罰金」
    ，則依96年3月21日修正公布，同年月3月23日施行之刑事訴
    訟法第284之1條，及同法第376條第1款等規定，檢察官起訴
    被告丁○○收受贓物罪部分自得獨任進行審判，而毋庸行合
    議審判，合先敘明。
  (二)次查：被告丁○○自95年9 月30日警詢、96年4 月12日偵訊
    、96年9月21日偵訊，及原審準備程序、審理程序中均堅詞
    否認知悉系爭鋁梯係贓物，除所辯均前後一致，並無歧異外
    ，且因鋁梯確係吾人家中日常生活經常使用之物，則被告丁○○辯稱：乙○○說鋁梯是他家裡的，自外觀上無法判斷是
    贓物等語，與吾人之生活經驗或一般經驗法則尚無違背；再
    者，共同被告乙○○於原審97年6月11日準備程序中雖曾陳
    述：「我告訴丁○○那2支鋁梯是甲○○留下來的，不知道
    他去哪裡偷來的，所以丁○○應該知道是贓物」等語（原審
    審理卷頁43），然於97年7月2日準備程序即立即更正陳述為
    ：「（為何之前說你告訴被告丁○○說是甲○○留下來，所
    以丁○○應該知道是贓物等語？）我當時有告訴法官說應該
    是，但我無法確定。（上次為何說你有告訴他說是甲○○留
    下來，不知道他去哪裡偷來的？）我回去之後再仔細想，丁○○應該是不知情，因為事隔1年多了」等語（原審審理卷
    頁58），嗣於原審97年7月18日審判程序命其以證人之身份
    具結作證後，其亦證稱：「（你為何要叫被告丁○○出面幫
    你賣掉鋁梯？）隔天丁○○來找我，我自己沒有證件，所以
    請他幫我忙，丁○○不知道這是贓物，我告訴丁○○這是家
    裡清出來的東西。」等語，可知被告乙○○於97年6月11 日
    準備期日雖曾供述：丁○○「應該」知道系爭鋁梯係贓物等
    語，然所言語氣顯係猜測而不確定，且隨即於97年7月2日準
    備期日更正說詞，嗣於審判期日復以證人身份明確具結證述
    ：「被告丁○○不知悉系爭鋁梯係贓物」等語，因具結程序
    係證人作證真實性之擔保，其憑信性應較未經具結之供述較
    為可信，復參以：被告乙○○自95年9月30日警詢迄96 年7
    月6日偵查時，均未證稱被告丁○○知悉系爭鋁梯係贓物，
    本院認檢察官僅憑被告乙○○於原審準備程序上開不確定性
    ，且未經具結保證真實陳述之供述（按：共犯之自白），即
    認定被告丁○○主觀上有收受贓物之犯意，似嫌過遽，此外
    ，檢察官復無法提出其他積極證據，證明被告丁○○有故意
    收受贓物之犯行，本於罪疑惟輕之法則，原審法院因而諭知
    被告丁○○無罪，核無不合。公訴人上訴意旨略以：被告乙○○就該鋁梯來源前後供述差異甚大，僅以乙○○於審理中
    證述業經具結，即認乙○○審理中證詞較準備程序中所述可
    信，顯過於率斷，又乙○○、丁○○為相識多年好友，丁○○對乙○○家中情況亦知之甚詳，又乙○○不以自已名義出
    售鋁梯，則被告丁○○應知悉該鋁梯來源不單純，認被告丁○○應涉有收受贓物罪犯行等語。經查被告所辯及證人乙○○證詞何者可採，原審已依據卷內證據資料，逐一指駁，併
    說明其證據之取捨及證據證明力判斷之心證理由，並無上訴
    意旨所指之不當及違法，上訴意旨就原審已詳加調查及判決
    理由已說明之事項，為單純之事實上爭執，亦不足以認為原
    判決有何不當或違法，且公訴人上訴意旨以「乙○○、丁○○為相識多年好友，丁○○對乙○○家中情況亦知之甚詳，
    又乙○○不以自己名義出售鋁梯，則被告丁○○應知悉該鋁
    梯來源不單純」等語，認被告丁○○應知該鋁梯為贓物，亦
    屬推測之詞，亦不足以構成撤銷原判決之理由，故公訴人上
    訴為無理由，應予駁回。
據上論斷，應依刑事訴訟法第368條、第369條第1項前段、第364
條、第371條、刑法第320條第1項、第349條第1項、第28條、第
47條第1項、第51條第5款、第41條第1項前段，刑法施行法第1條
之1，中華民國九十六年罪犯減刑條例第2條第1項第3款、第7條
、第9條、第10條第1項，判決如主文。
本案經檢察官郭弘佑到庭執行職務。
中    華    民    國    97    年    11    月    5     日
                  刑事第二庭審判長法  官  洪光燦
                                  法  官  林恆吉
                                  法  官  宋明蒼
以上正本證明與原本無異。
不得上訴。
                                  書記官  駱麗君
中    華    民    國    97    年    11    月    5     日
附錄：本案論罪科刑法條全文
中華民國刑法第320條
（普通竊盜罪、竊佔罪）
意圖為自己或第三人不法之所有，而竊取他人之動產者，為竊盜
罪，處5 年以下有期徒刑、拘役或 5 百元以下罰金。
意圖為自己或第三人不法之利益，而竊佔他人之不動產者，依前
項之規定處斷。
前二項之未遂犯罰之。
中華民國刑法第349條
（普通贓物罪）
收受贓物者，處3 年以下有期徒刑、拘役或5 百元以下罰金。
搬運、寄藏、故買贓物或為牙保者，處5 年以下有期徒刑、拘役
或科或併科1 千元以下罰金。
因贓物變得之財物，以贓物論。


司法院資訊處製作；財團法人民間司法改革基金會備份。
